臺灣高雄地方法院刑事判決　　　　　　　　　　　　九十一年度訴字第二八九八號
　　公　訴　人　臺灣高雄地方法院檢察署檢察官
　　被　　　告　甲○○
　　指定辯護人　本院
右列被告因違反毒品危害防制條例案件，經臺灣高雄地方法院檢察署檢察官提起公訴
（九十一年度偵字第二○一七九號），本院判決如左：
    主  文
甲○○連續運輸第一級毒品，處有期徒刑捌年。
扣案之第一級毒品海洛因貳袋（合計淨重零點貳公克、包裝重零點參柒公克）均沒收
銷燬之。
    事  實
一、緣甲○○有施用毒品之惡習（涉犯施用毒品海洛因部分另由檢察官聲請強制戒治
    ），並於九十一年九月初起向綽號「蘇餅」之蘇平鴻購買第一級毒品海洛因，供
    己施用，並明知海洛因為毒品危害防制條例第二條第二項第一款所定之第一級毒
    品，不得非法持有及運輸，竟以每包新台幣一千元之價格，向綽號「蘇餅」之蘇
    平鴻購買第一級毒品海洛因，且因每次去找蘇平鴻時，蘇平鴻均會請甲○○吃喝
    ，明知向蘇平鴻購買毒品海洛因於離開時，蘇平鴻託其運送者為毒品海洛因仍基
    於為蘇平鴻（蘇平鴻另涉犯販賣毒品違反毒品危害防制條例案件，現由本院以九
    十一年三三六二號審理中）運輸毒品海洛因之概括故意，即於民國九十一年九月
    二日十二時許，將不詳數量之第一級毒品海洛因運輸至高雄市○○區○道高架橋
    下，並交予不知姓名之男子，復於同月五日十二時許，仍因向蘇平鴻購買毒品後
    ，仍同意替蘇平鴻將價值新台幣一千元第一級毒品海洛因運輸至高雄縣武營路監
    理站旁亦交付予不知姓名之成年男子，並為蘇平鴻收受一千元，再於同月十日十
    九時許先前往高雄縣鳥松鄉○○路上之遊藝場外，向蘇平鴻購買第一級毒品海洛
    因後，且因返家途中會順道經過高雄市○○○路國軍八○二醫院，又同意接受蘇
    平鴻之託，將價值一千元之第一級毒品海洛因運輸至國軍八○二醫院交予乙○○
    ，嗣為據報前往埋伏之警方當場查獲，並扣得該第一級毒品海洛因，及於甲○○
    身上查扣第一級毒品海洛因一包，合計淨重為零點貳公克、包裝重為零點三七公
    克。
二、案經高雄市政府警察局刑警大隊報請臺灣高雄地方法院檢察署檢察官偵查起訴。
    理  由
一、訊據被告甲○○於警、偵訊及本院調查、審理中均坦承：伊於九十一年六月初停
    止戒治出獄後，於六月底又再染上毒癮，而向綽號「蘇餅」之「蘇平鴻」購買第
    一級毒品海洛因，並以蘇平鴻所提供之門號0000000000號之行動電話
    與之聯絡，且一向蘇平鴻購買毒品時，蘇平鴻均會委託伊幫忙帶毒品給其他人，
    即於九十一年九月二日將不詳數量之毒品海洛因送至高雄市○○區○道高架橋下
    交予不知姓名的男子，復於同月五日將價格一千元之毒品海洛因替蘇平鴻送至高
    雄縣武營路監理站旁予不知名之男子，並代蘇平鴻收受一千元，又於同月十日十
    六時許，即與蘇平鴻見面，到十九時許伊才離開，並向蘇平鴻購買毒品，且伊有
    聽見乙○○打電話與蘇平鴻聯絡表示要購買毒品，雙方有通話三次，大概內容是
    談購買毒品及約定交貨地點，伊還聽到「蘇餅」質疑乙○○是否真的有一千元可
    以購買毒品，之後蘇平鴻向伊表示乙○○購買毒品有時會付錢，有時會欠錢，在
    蘇平鴻與乙○○確定約定交貨地點，之後伊要離開時，蘇平鴻即叫伊將代價一千
    元毒品海洛因送至國軍八○二醫院予乙○○，但因伊不認識乙○○，故到八○二
    醫院門口時，見到一名男子，伊即主動問該名男子是否為蘇平鴻的朋友，乙○○
    回答稱是，伊即將毒品交給乙○○後，警察就來等情無訛，惟稱：伊並未向證人
    乙○○收取購買毒品之價金一千元，且伊只是順路才幫蘇平鴻帶毒品，並不知這
    樣做有犯罪云云。辯護意旨則以：本案被告代送毒品之地點均在高雄縣市內，且
    所持有毒品數量甚微，故依司法院解字第三五四一號之解釋，足認被告之行為應
    屬「零星夾帶」、「短途持有」，應屬於持有毒品罪，又被告並未因運送過程中
    得利，顯與蘇平鴻間並無販賣之犯意聯絡，亦不得論被告販賣罪等語。
二、經查：
（一）右揭犯罪事實，有證人即收受毒品之乙○○證稱：因伊染有毒癮，而伊施用之
      毒品海洛因是向蘇平鴻購買，每次均以一千元購買一小包，伊為協助警方逮捕
      販售毒品之蘇平鴻，而於九十一年九月十日十九時許，在高雄縣梓官鄉○○路
      旁之電話亭，撥打蘇平鴻使用之行動電話0000000000號電話，電話
      接通後向蘇平鴻表示要購買「一仙」，蘇平鴻並稱人在三多路要伊過去，因伊
      腳痛且無交通工具，即要求蘇平鴻到「蚵仔寮」將毒品給伊，蘇平鴻不同意，
      伊只好同意搭乘公車至高雄，蘇平鴻還懷疑伊坐車到高雄後是否還有錢，伊向
      蘇平鴻保證有一千元，雙方約定伊到高雄之後再連絡，至十九時三十分時，伊
      在七賢路與中華路口又撥打前開蘇平鴻使用之行動電話，並約在三多路八○二
      醫院前，伊到達八○二醫院後又再撥行動電話給蘇平鴻，蘇平鴻即表示會送毒
      品前來，直至二十一時許，被告騎乘機車到八○二醫院前，並向伊表示是蘇平
      鴻叫伊拿毒品過來，左手伸入褲子口袋內拿出一包毒品交給伊，且向伊收取一
      千元，伊曾於今年八月中旬，向蘇平鴻購買毒品，並約在高雄縣橋頭鄉某間寺
      廟前之空地交易，當時被告即隨同蘇平鴻一同前來等語甚明。
（二）復有證人即查獲員警丙○○在庭證稱：本件係因先查獲證人乙○○施用毒品案
      件，經證人乙○○配合警方連絡販毒之人，並約定在國軍八○二醫院前交易，
      警方就在附近埋伏，之後被告騎乘機車過來，停下車子並與證人乙○○講話，
      並見到被告將毒品海洛因交予證人乙○○，證人乙○○並將一千元交予被告，
      伊等人立即上前逮捕，被告並稱僅是運輸，並未販賣，並據被告所述循線逮捕
      販售毒品之蘇平鴻等語明確。
（三）又員警分別於證人乙○○手上及被告身上所扣得之白色粉末，經送鑑驗，均含
      有第一級第六項毒品海洛因成分，合計淨重零點二公克，包裝重為零點三七公
      克，有高雄市政府警察局刑事警察大隊偵三隊九分隊扣押物品目錄表，及法務
      部調查局鑑定通知書一紙在卷可按。
（四）另證人蘇平鴻另案為警逮捕時亦陳稱：門號0000000000號之行動電
      話確係伊在使用等情甚明。
（五）此外，並有被告及證人乙○○指認證人蘇平鴻販毒之指認單貳紙在卷可憑。
（六）綜上說明，足認被告多次為販賣毒品之蘇平鴻運送毒品海洛因至各地點交予買
      受者，雖均為高雄市、縣內，然顯非零星夾帶，或短途持有等情甚明。雖被告
      陳稱：伊只是順路幫忙蘇平鴻帶毒品，並無任何利益，且伊並不知道這樣做會
      犯罪云云。惟按不得因不知法律而免除刑事責任，刑法第十六條前段定有明文
      ，且被告已有多次施用毒品之犯行，並先後經本院裁定觀察勒戒、強制戒治，
      是被告明知毒品海洛因為政府嚴禁查緝之違禁物，未經許可不得任意施用、持
      有，甚至運輸、販賣，是被告所稱不知法令，顯有可疑，且尚難因之解免刑責
      ，是被告前開自白核與事證相符，其犯行明確足堪認定。
三、按海洛因屬於毒品危害防制條例第二條第二項第一款所稱之第一級毒品，核被告
    所為，係犯毒品危害防制條例第四條第一項之運輸第一級毒品罪。至於被告持有
    第一級毒品之低度行為，已為運輸之高度行為所吸收，不另論罪。又被告先後多
    次運輸第一級毒品之犯行，時間緊接，犯罪構成要件相同，顯係基於概括犯意為
    之，應依連續犯規定論以一罪，並依法加重其刑。爰審酌被告曾因施用毒品而受
    觀察勒戒，及強制戒治處分，有台灣高等法院被告全國前案紀錄表一份附卷可參
    ，被告竟不思戒除毒癮惡習，竟變本加厲，進而多次為蘇平鴻運輸毒品海洛因之
    動機，目的、手段，且我國近年毒品泛濫，戕害害國民健康甚鉅，被告竟明知於
    此仍替蘇平鴻運送毒品，助長毒品之氾濫，惟念被告為蘇平鴻運輸毒品僅三次，
    每次所運輸之量約為一千元價值，且因身陷毒癮為圖己利而為前開運送犯行之動
    機，所運送之數量甚微，其產生之危害非鉅，衡其犯罪情節，認為如量處最輕之
    法定本刑之無期徒刑，客觀上足以引起一般人同情，確屬過重，故依刑法第五十
    九條規定減輕其法定刑。又其犯罪同時有加重及減輕情形，應先加後減。
四、扣案之毒品海洛因二包（合計淨重零點二公克包裝重零點三七公克），經送驗確
    含第一級第六項毒品海洛因成分，為違禁物，應依毒品危害防制條例第十八條第
    一項前段宣告沒收銷燬。
據上論斷，應依刑事訴訟法第二百九十九條，毒品危害防制條例第四條第一項、第十
八條第一項前段，刑法第十一條前段、第五十六條、第五十九條，判決如主文。
本案經檢察官洪期榮到庭執行職務。
中      華      民      國    九十一    年    十二    月      六      日
                        台灣高雄地方法院刑事第四庭
                            法    官  程克琳
右正本證明與原本無異。
如不服本判決，應於判決送達後十日內，向本院提出上訴狀。
                             書 記官   梁瑜玲
中    華    民    國      九十一      年      十二      月      十      日
【附錄本判決論罪科刑法條】
毒品危害防制條例第四條第一項：
製造、運輸、販賣第一級毒品者，處死刑或無期徒刑；處無期徒刑者，得併科新臺幣
一千萬元以下罰金。
製造、運輸、販賣第二級毒品者，處無期徒刑或七年以上有期徒刑，得併科新臺幣七
百萬元以下罰金。
製造、運輸、販賣第三級毒品者，處五年以上有期徒刑，得併科新臺幣五百萬元以下
罰金。
製造、運輸、販賣專供製造或施用毒品之器具者，處一年以上七年以下有期徒刑，得
併科新臺幣一百萬元以下罰金。
前四項之未遂犯罰之。
